【裁判字號】    90,易緝,11
【裁判日期】    900717
【裁判案由】    詐欺
【裁判全文】
臺灣基隆地方法院刑事判決                            九十年度易緝字第一一號
    公  訴  人  臺灣基隆地方法院檢察署檢察官
    被      告  甲○○
右列被告因詐欺案件，經檢察官提起公訴( 八十七年度偵字第四二五二號 )，本院判
決如左：
    主      文
甲○○無罪。
    理      由
一、公訴意旨略以：被告甲○○基於概括之犯意，意圖為自己不法之所有，於民國八
    十四年六月間某日，在基隆二信證券公司向乙○○施用詐術，稱其子要做事業，
    向乙○○貸款新臺幣（下同）十萬元，致乙○○陷於錯誤，如數交付。被告因而
    食髓知味，分別於八十四年七月中旬某日、八十四年七月底、八十四年八月二十
    五日向乙○○施用詐術，分別詐得十四萬元、十八萬元、二十萬元等款項，其後
    被告交付乙○○之支票一一退票，經乙○○向其催討，被告均以其子未給伊錢，
    無力支付搪塞，至八十七年初，乙○○發現被告均涉足賭場，且嗣即失其蹤影，
    始知受騙。因認被告涉犯刑法第三百三十九條第一項之詐欺取財罪嫌云云。
二、按犯罪事實，應依證據認定之，無證據不得推定其犯罪事實。又不能證明被告犯
    罪者，應諭知無罪之判決，刑事訴訟法第一百五十四條、第三百零一條第一項分
    別定有明文。
三、公訴意旨認被告甲○○涉犯詐欺罪嫌，無非以告訴人乙○○之指訴及被告簽發之
    本票以為論據。訊據被告固坦承向告訴人借款未還之情事，唯堅決否認有何犯行
    ，並辯稱伊向告訴人借款，有借有還，後因經濟週轉不靈，且搬家才沒還錢，伊
    借款均付五分利息，付至八十六年間，包括代付會款、股票交割罰款等項目，共
    支付約三十二萬元等語。經查告訴人於本院陳稱起初有借有還，六十二萬元中十
    萬元利息每月二分，五十二萬元利息三分，每月利息共一七、六００元，利息約
    拿半年，另被告代付會款每月二次，一次三千元，共四次，股票違約交割罰款被
    告另籌三萬六千元，被告已支付之利息為一五三、六００元，又伊支票被竊，被
    告另開立同額之本票交給伊等語。
四、按刑法第三百三十九條第一項之詐欺罪，以意圖不法之所有，以詐術使人陷於錯
    誤，而將本人之物交付，方為相當，依告訴人所言，起初有借有還，利息分別為
    每月二、三分，代付會款及股票違約交割罰款等，計已付利息金額一五三、六０
    ０元，則被告所辯已付利息三十二萬元固有誇大，然告訴人確有收受利息之事實
    ，應可認定，被告於借款之際，並無使用詐術可言，且告訴人於支票遭竊，被告
    猶願開立同額本票予告訴人，顯見被告並無不法所有之意圖，且被告於本案審理
    時，復與告訴人達成和解，分期償還借款，有本院九十年度附民字第七四號和解
    筆錄正本附卷可按，益證被告無不法所有之意圖，核與上述詐欺罪之犯罪構成要
    件不符，本件要屬單純之民事糾葛，此外又查無其他積極之證據，足認被告確有
    詐欺之情事，被告犯罪尚屬不能證明，依法應諭知無罪之判別。
據上論斷，應依刑事訴訟法第三百零一條第一項判決如主文。
本案經檢察官黃士元到庭執行職務。
中      華      民      國       九十       年     七     月    十七    日
                                  臺灣基隆地方法院刑事第三庭
                                          法  官  林  火  炎
右正本證明與原本無異。
對於本件判決如有不服，應於收受送達後十日內，向本院提出上訴狀，上訴於臺灣高
等法院，並按他造當事人之人數附具繕本。
         書記官  王  月  娥
中      華      民      國       九十       年     七     月    二十    日


司法院資訊處製作；財團法人民間司法改革基金會備份。
